臺灣高等法院臺中分院民事裁定
111年度抗字第19號
抗  告  人  張絖竣  
相  對  人  沈安倫  
上列抗告人因與相對人間聲明異議事件，對於中華民國110年12
月8日臺灣臺中地方法院110年度執事聲字第85號裁定，提起抗告
，本院裁定如下： 
    主  文
抗告駁回。
抗告程序費用由抗告人負擔。
    理  由
一、按執行法院如發見債權人查報之財產確非債務人所有者，應
    命債權人另行查報，於強制執行開始後始發見者，應由執行
    法院撤銷其執行處分，強制執行法第17條定有明文。債權人
    查報之財產是否屬債務人所有，執行法院應依強制執行時該
    財產之種類、外觀、債權人所提證據或卷存相關資料，先為
    形式審查，認該財產屬債務人所有者，始得開始強制執行程
    序。倘未先為形式審查即逕予強制執行，嗣依該財產之外觀
    ，認確非屬債務人之財產時，即應撤銷其執行處分，無待第
    三人提異議之訴以資救濟。（最高法院106年度台抗字第650
    號裁定意旨參照）。
二、抗告人於原法院異議及抗告意旨略以：伊前執原法院110年
    度司票字第4700號本票強制執行裁定（下稱系爭本票裁定）
    為執行名義，向原法院聲請對相對人於玉山商業銀行股份有
    限公司（下稱玉山銀行）太平分行帳戶（下稱系爭帳戶） 
    之存款（下稱系爭存款）為強制執行（下稱系爭執行事件）
    ，並經原法院於民國110年10月6日就系爭存款核發扣押命令
    。嗣原法院於110年10月20日以系爭存款依臺灣臺中地方檢
    察署(下稱臺中地檢署）110年度偵字第8514號、第23921號
    起訴書所示，係被害人所匯入，顯非債務人之責任財產，而
    發執行命令命抗告人查報其他可供執行之財產（系爭執行命
    令）；惟原法院110年度金訴字第483號刑事裁定（下稱刑事
    扣押裁定）並未認定系爭存款之所有人，其聲請強制執行系
    爭存款之系爭扣押命令早於刑事扣押裁定，系爭存款帳戶數
    次即遭債權人執行獲償，倘不許抗告人執行系爭存款帳戶，
    顯失公允；且第三人於為追徵目的而扣押之財產上，原已存
    在權利之存續及行使不因扣押而生任何障礙；況刑事扣押裁
    定扣押並不妨礙本件終局執行之查封、扣押；本件縱有刑事
    被害人存在，亦僅發生被害人另行取得債權，系爭存款確為
    相對人之責任財產，不因系爭存款是否為被害人所存入有異
    。原法院司法事務官以110年司執字第119709號裁定（下稱
    原處分）駁回抗告人就系爭命抗告人另行查報財產之執行命
    令聲明異議，原裁定復駁回抗告人之異議，均有違誤，為此
    提起抗告，請求廢棄原裁定及原法院司法事務官所為處分等
    語。
三、經查：
  ㈠抗告人前向原法院聲請對相對人之財產強制執行，經原法院
    以110年司執字第119709號系爭執行事件受理，並就系爭存
    款核發扣押命令，業據核閱系爭執行卷宗無訛，信屬真實。
    惟第三人李源貴即遭相對人涉嫌詐騙之被害人，於109年12
    月8日匯入系爭帳戶新臺幣（下同）32萬元，且系爭帳戶於
    該匯入前餘額僅790元，其後並無其他款項存入，僅109年12
    月21日、110年6月21日衍生利息為5元、64元，迄至110年6
    月21日系爭帳戶之存款帳戶餘額為32萬0,859元，相對人於
    原法院刑事庭準備程序時就所涉詐欺取財罪嫌業已坦承等情
    ，有玉山銀行集中管理部110年11月15日玉山個（集）字第1
    100109693號函、刑事扣押裁定、臺中地檢署檢察官110年度
    偵字第8514號起訴書附於系爭執行卷可參，依此足認系爭存
    款中之32萬元係李源貴所存入，並非相對人之責任財產，依
    首揭說明，原法院依此命抗告人查報相對人其他可供執行財
    產之系爭執行命令，於法並無違誤。
　㈡抗告人猶執前詞認系爭存款為相對人之責任財產，系爭刑事
    扣押裁定並未認定系爭存款所有人云云而提起本件抗告，惟
    依系爭扣押裁定之記載：「被告（即本件相對人）於本院準
    備程序時已坦承犯行，並有相關卷證可佐，認被告涉犯本案
    起訴書所指3人以上共同犯詐欺取財罪及一般洗錢罪，犯罪
    嫌疑確實重大。且告訴人（即李源貴）於109年12月8日遭騙
    匯款32萬元至本案帳戶後，尚未經提領，復無其他款項匯入
    ，有玉山銀行集中管理部110年8月3日函所附資料在卷可稽
    （見本院卷第55至57頁），…堪認本案帳戶內之存款確為被
    告本案犯罪所得」（參系爭執行卷內所附之系爭刑事扣押裁
    定）觀之，刑事扣押裁定業已認定系爭存款為被害人所匯入
    而為犯罪所得；復按可為證據或得沒收之物，得扣押之；為
    保全追徵，必要時得酌量扣押犯罪嫌疑人、被告或第三人之
    財產，刑事訴訟法第133條第1項、第2項分別定有明文， 系
    爭刑事扣押裁定復以：「因另有被告之債權人對本案帳戶聲
    請民事強制執行，並經玉山銀行於110年7月5日執行收取命
    令而匯款24,533元給該債權人，…，嗣該債權人又經民事執
    行收取命令獲償14,961元，復再行聲請對本案帳戶強制執行
    （見本院110年10月18日電話紀錄），堪認…另有被告之債權
    人對本案帳戶聲請民事強制執行，而有阻礙本案日後沒收或
    追徵判決執行之虞。是如在32萬元範圍內扣押本案帳戶予以
    保全，乃符合比例原則」，依此，刑事扣押裁定顯已符合維
    護交易安全及對犯罪被害人即李源貴之保護之立法目的及憲
    法第15條所定人民之財產權應予保障之本旨，則抗告人之抗
    告，顯有誤解，自無可採。
　㈢又系爭執行命令係命抗告人查報其他可供執行之財產，並載
    明「債權人若逾期未查報，本院將撤銷執行命令,核發債權
    憑證終結。」，抗告人所稱「本件強制執行以查報無財產逕
    予駁回」云云，亦有誤會，附此敘明。　
四、綜上所述，原法院司法事務官形式上審查，認系爭帳戶內之
    存款非相對人責任財產，而系爭執行命令命抗告人查報其他
    可供執行之財產，原處分及原裁定駁回抗告人對系爭執行命
    令之異議，均無違誤。抗告意旨指摘原裁定不當，聲明廢棄
    ，為無理由，應予駁回。
五、據上論結，本件抗告為無理由，爰裁定如主文。　
中　　華　　民　　國　　111 　年　　3 　　月　　1 　　日
            民事第三庭    審判長法　官  黃玉清
                                法　官  許旭聖
                                法　官  涂秀玲
正本係照原本作成。
不得再抗告。
                                書記官  卓佳儀 
　　　　　　　　　　　　　　　　
中　　華　　民　　國　　111 　年　　3 　　月　　1 　　日